# 请教发债

提问人：xiaoqiang0818 时间：2013-03-05 17:19:15
请问一下，企业发债，算指标时涉及的利润，非经常性损益是否需要扣除

回答人：chenyiwei
凡是没有明确规定要扣除非经常性损益，或者按照“扣非”前后孰低计算的，均按照会计口径的净利润计算。 而且，“非经常性损益”是证监会规定的证券监管指标，而中国目前的债券市场基本上分为交易所市场和银行间市场，银行间市场由中国人民银行监管，更不可能直接引用证监会系统规定的监管指标。